LUIS ENRIQUE PLATA OSORIO

PERFIL

Ingeniero de sistemas, desarrollador de software, especialista en desarrollo web. Profesional con liderazgo, pro-activo y mucho entusiasmo por superar retos. Si hay algo que no sé, lo investigo y lo domino en muy poco tiempo. No temo aprender cosas nuevas o aplicar nuevas tecnologías. Me considero una persona tolerante, y amigable.

DATOS PERSONALES

NOMBRE LUIS ENRIQUE PLATA OSORIO

DOCUMENTO DE IDENTIDAD 1143346134 de Cartagena

FECHA DE NACIMIENTO 10 de noviembre de 1990

LUGAR DE NACIMIENTOCúcuta, Norte de Santander, Colombia

ESTADO CIVIL Soltero

DIRECCIÓN Trv 65 #59-35 Sur Santa Elena Bogotá

TELÉFONO 3015086264

TELÉFONO FIJO 6510386

E-MAIL <u>www.luisplata@gmail.com</u>

EPS SURA

FONDO DE PENSIONES Porvenir

FORMACIÓN ACADÉMICA

Técnico: UNIVERSIDAD DEL SINÚ Seccional Cartagena

Técnico profesional en Desarrollo de software

agosto 2011 – marzo 2014

Tecnología: UNIVERSIDAD DEL SINÚ Seccional Cartagena

Tecnología en Gestión de Sistemas y redes

Agosto 2014 - Marzo 2016

Universitarios: UNIVERSIDAD DEL SINÚ Seccional Cartagena

Ingeniero de sistemas Agosto 2016 – Marzo 2017

CURSOS – DIPLOMADOS - COMPETICIONES

- Congreso Nacional de Ingeniería de Sistemas Barranquilla 2011
- Diplomado de diseño y desarrollo web con software libre CEFIC – 2012
- Curso De Desarrollo Web con PHP y MySql Apps.co – 2013
- Curso de Desarrollo Web con Django/Python Apps.co – 2013
- Segundo lugar a nivel nacional en innovación app latina Intel Apps.co – 2013
- ➤ Taller en Desarrollo Nativo en Android (16 horas) Apps.co - 2015

EXPERIENCIA LABORAL

CLINICA CARTAGENA DEL MAR

Empresa Prestadora de servicios de Salud

Practicas Técnicas Diseñador y desarrollador de páginas web

6 meses (2013-02-05 – 2013-08-20)

Contrato temporal

Motivo de retiro: Finalización de Pasantías Rosa Maria Sarkar - rosasarkar1@hotmail.com

Zeus Tecnologia S.A.

Empresa desarrolladora de software

Desarrollador de software web

1 año (2015-10-03 - 2016-10-28)

Contrato a termino indefinido

Motivo de retiro: Finalizar trabajo de Tesis

Remberto Caro

rcaro@zeustecnologia.biz

Meditel S.A.S.

Empresa de telemedicina
Líder de Desarrollo
1 año (2016-11-10 – 2017-11-03)
Contrato por prestación de servicios
Motivo de retiro: Finalización de proyecto
Carlos Osorio – carlos.osorio@meditel.com

TRABAJOS REALIZADOS

- https://luisplata.github.io Pagina web Personal
- https://tesilogic.com
 Pagina web de empresa de logística
- https://todosenlaweb.github.io Voluntariado de campaña de #TodosEnLaWeb
- https://nabu.com.co
 Pagina web de marca personal

- https://plt.meditel.com.co Software de Telemedicina
- https://videollamada.nabu.com.co Software de videollamada a travez de Internet
- https://quehaypahacer.nabu.com.co
 API Rest para aplicación de eventos en Cartagena

LUIS ENRIQUE PLATA OSORIO C.C. 1.143.346.134 de CARTAGENA.